【裁判字號】    95,訴,444
【裁判日期】    950620
【裁判案由】    違反槍砲彈藥刀械管制條例
【裁判全文】
臺灣桃園地方法院刑事判決               95年度訴字第444號
公  訴  人  臺灣桃園地方法院檢察署檢察官
被      告  乙○○
                    )
指定辯護人  本院公設辯護人甲○○、丙○○
上列被告因違反槍砲彈藥刀械管制條例案件，經檢察官提起公訴
（95年度偵緝字第59號），本院判決如下：
    主  文
乙○○未經許可持有可發射子彈具有殺傷力之改造玩具手槍，處
有期徒刑參年貳月，併科罰金新臺幣捌萬元，罰金如易服勞役，
以銀元參佰元（即新臺幣玖佰元）折算壹日，扣案如附表編號
至所示之物，均沒收。又未經許可持有可發射子彈具有殺傷力
之改造玩具手槍，處有期徒刑參年伍月，併科罰金新臺幣拾萬元
，罰金如易服勞役，以銀元參佰元（即新臺幣玖佰元）折算壹日
，扣案如附表編號至所示之物，均沒收。應執行有期徒刑陸
年參月，併科罰金新臺幣拾伍萬元，罰金如易服勞役，以銀元參
佰元（即新臺幣玖佰元）折算壹日，扣案如附表編號至所示
之物，均沒收。
    事  實
一、乙○○明知可發射子彈具有殺傷力之改造玩具手槍、具有殺
    傷力之子彈，分屬槍砲彈藥刀械管制條例管制之槍、彈，非
    經中央主管機關許可，不得持有，竟仍為下列犯行：
(一)、乙○○於民國九十四年一月底某日某時許，前往桃園縣中壢
    市過嶺里附近某池塘釣魚時，因無意間發現該池塘涼亭邊草
    堆內遭人丟棄之背包中藏有遭人一併丟棄之槍、彈後，竟基
    於未經許可持有具有殺傷力改造玩具手槍及未經許可持有具
    有殺傷力子彈之犯意，於同日十四時、十五時許，在上址，
    將該業已遭人丟棄原屬無主物而拾獲時已為乙○○先佔所有
    之背包一只及內裝之仿BERETTA 廠92FS型半自動手槍製造已
    換裝土造金屬槍管改造而成之可發射子彈具有殺傷力之改造
    玩具手槍一把（含彈匣一個）（槍枝管制編號0000000000號
    ）；具有殺傷力之制式子彈四顆（均係口徑九MM）；具有殺
    傷力之土造子彈三顆（均具直徑八點八六MM金屬彈頭），均
    以無主物先占之意思而取得所有後，自斯時起，至九十四年
    八月十六日二十二時四十五分許止，未經許可而非法持有之
    。
(二)、乙○○平時即有上網聊天之興趣，嗣於九十四年一、二月間
    某日某時許，在桃園縣中壢市○○路○段某網咖店內，透過
    電腦網路而進入雅虎奇摩網站聊天室與某姓名年籍不詳綽號
    「阿成」之成年男子聊天時，因「阿成」向乙○○徵詢是否
    有購買槍、彈之意願，乙○○表示有此意願並依「阿成」指
    示留下聯絡電話後，「阿成」旋即於數日後之九十四年二月
    間某日某時許，以電話確認將以改造手槍每支三萬元（附贈
    子彈）之價格，出售槍、彈一批予乙○○後，乙○○即依「
    阿成」之指示，於九十四年二月二十日至二月底間某日某時
    許，將價金之一半即三萬元先匯入「阿成」指定之帳戶內，
    「阿成」旋即以快遞寄送可開啟槍、彈藏放處置物櫃之鑰匙
    一支予乙○○後，乙○○遂於同年二月底某日某時許，再依
    「阿成」電話指示將餘款三萬元匯入上開同一帳戶內，「阿
    成」見款項匯入後即以電話通知乙○○可持上開鑰匙前往桃
    園縣中壢市火車站置物箱內拿取槍、彈，乙○○遂另行起意
    ，基於未經許可持有具有殺傷力改造玩具手槍及未經許可持
    有具有殺傷力子彈之犯意，於九十四年二月底某日某時許，
    在桃園縣中壢市火車站置物櫃前，以上開鑰匙打開該鑰匙配
    置之置物櫃後，取得內藏之仿BERETTA 廠92FS型半自動手槍
    製造已車通玩具金屬槍管內阻鐵改造而成之可發射子彈具有
    殺傷力之改造玩具手槍一把（含彈匣一個）（槍枝管制編號
    000000 0000 號）；仿BERETTA 廠84型半自動手槍製造已換
    裝土造金屬槍管、槍機、抓子鉤改造而成之可發射子彈具有
    殺傷力之改造玩具手槍一把（含彈匣一個）（槍枝管制編號
    00000000 00 號）；具有殺傷力之制式子彈四顆（均係口徑
    九MM）；具有殺傷力之土造子彈一顆（九乘十九MM）；及不
    具殺傷力之改造子彈一顆。並自斯時起，至九十四年九月二
    十一日凌晨一時三十分許止，未經許可持有之。
(三)、乙○○先於九十四年八月十六日二十二時四十五分許，駕駛
    車牌號碼：S5-6595 號自小客車，行經桃園縣新屋鄉○○路
    ○段一七九號前為警查獲，並扣得其先佔所有之上開背包一
    個及其內裝之仿BERETTA 廠92FS型改造玩具手槍一把（含彈
    匣一個）（槍枝管制編號0000 000000 號）；具有殺傷力之
    制式子彈四顆（均係口徑九MM）；具有殺傷力之土造子彈三
    顆（均具直徑八點八六MM金屬彈頭）；繼於九十四年九月二
    十一日凌晨一時三十分許，乙○○駕駛上開自小客車，行經
    桃園縣楊梅鎮○○路○段一四五號前，再次為警查獲，並在
    其車上扣得仿BERETTA 廠92FS型改造玩具手槍一把（含彈匣
    一個）（槍枝管制編號0000000000號）；仿BERETTA 廠84型
    改造玩具手槍一把（含彈匣一個）（槍枝管制編號00000000
    00號）；具有殺傷力之制式子彈四顆（均係口徑九MM）；具
    有殺傷力之土造子彈一顆（九乘十九MM）；及不具殺傷力之
    改造子彈一顆。上開扣案具殺傷力之土造子彈四顆，均經鑑
    定試射。
二、案經桃園縣政府警察局刑警大隊、中壢分局先後報由台灣桃
    園地方法院檢察署檢察官偵查起訴。
    理  由
一、訊據被告乙○○於警詢、檢察官訊問及本院審理時，除對於
    事實欄一、(一)其持有之制式子彈四顆、土造子彈三顆，究係
    與事實欄一、(一)之槍枝一併拾獲，抑或是與事實欄一、(二)之
    槍、彈一併購得一節；及被告先後拾獲、購得而持有之槍枝
    是否具殺傷力一節外，對於其有於事實欄一、(一)所載時、地
    ，將該業已遭人丟棄原屬無主物之背包一只及內裝之仿BERE
    TTA 廠92FS型改造玩具手槍一把（含彈匣一個）（槍枝管制
    編號0000000000號），以無主物先占之意思而取得所有後，
    自斯時起，至九十四年八月十六日二十二時四十五分許止，
    未經許可而持有之等情；於事實欄一、(二)所載時、地，先後
    以網路聊天、電話聯絡之方式與綽號「阿成」之人敲定以上
    開價格購買槍、彈後，其先後以匯款方式給付價金，該「阿
    成」則以快遞方式寄送上開置物櫃之鑰匙，其收受該鑰匙後
    ，即依「阿成」指示，前往上址，以該鑰匙打開所配置之置
    物櫃後，取得內藏之仿BERETTA 廠92FS型改造玩具手槍一把
    （含彈匣一個）（槍枝管制編號0000000000號）；仿BERETT
    A 廠84型改造玩具手槍一把（含彈匣一個）（槍枝管制編號
    0000000000號）；制式子彈四顆；土造子彈二顆，並自斯時
    起，至九十四年九月二十一日凌晨一時三十分許止，未經許
    可持有之等情；及其持有上開槍、彈後，先後於事實欄一、
    (三)所載時、地，遭警查獲之事實，均坦承不諱，並有被告第
    一次遭警查獲持有之上開背包一個、改造玩具手槍一把（含
    彈匣一個）、子彈七顆；第二次遭警查獲持有之改造玩具手
    槍二把（均含彈匣一個）、子彈六顆扣案；及查獲情形、手
    槍及子彈照片三十六幀在卷足證。
二、上開被告第一次遭警查獲（即九十四年八月十六日）持有之
    具殺傷力之制式子彈四顆、土造子彈三顆，係與事實欄一、
    (一)之槍枝一併拾獲，抑或是與事實欄一、(二)之槍、彈一併購
    得一節，被告雖於本院審理時供稱：第一次被查獲的槍是撿
    來的，當時槍是放在一個包包裡面，我把包包打開來看，當
    時裡面只有槍沒有子彈，我現在記起來我第一次遭警查獲之
    制式子彈四顆、土造子彈三顆，都是我向「阿成」買槍時買
    的云云，然查，被告於九十四年八月十七日警詢時陳述：我
    於九十四年八月十六日二十二時四十五分許，在桃園縣新屋
    鄉○○路○段一七九號前，為警在我所攜帶之黑色背包內，
    查獲我持有改造手槍一支、彈匣一個、制式子彈四顆、改造
    子彈三顆，上開物品是我於九十四年一月底十四、十五時許
    ，在我住處附近拾獲，我隨身攜帶該槍、彈作為防身用等語
    ；於九十四年八月十七日檢察官訊問時陳述：九十四年八月
    十六日二十二時四十五分許，為警在我黑色包包內查獲之手
    槍、彈匣、制式子彈及改造子彈，都是我九十四年一月底，
    在住家附近撿獲等語；於九十五年一月三日檢察官訊問時陳
    述：九十四年八月十六日二十二時四十五分，遭警查獲扣案
    之改造手槍一支、彈匣一個、制式子彈、改造子彈，真的是
    我於九十四年一月底某日，在桃園縣中壢市過嶺里附近的某
    池塘旁撿到一個包包，裡面有這些槍枝、子彈等語；於九十
    五年二月二十一日本院訊問時陳述：我於九十四年一月底某
    日，在中壢市過嶺里附近的一個池塘上之景觀台旁，拾獲一
    個黑色皮包，裡面裝有手槍一支、制式子彈四顆、改造子彈
    三顆，這黑色皮包是別人丟棄在那邊，因為拾獲時該黑色包
    包外觀上有很多灰塵，所以應該是別人丟棄的等語，是被告
    先後於警詢、檢察官訊問及本院訊問時，均一致陳稱其於上
    開時、地，拾獲黑色背包一個，當時該黑色背包內即裝有上
    開槍、彈，其因而持有上開槍、彈之事實不諱；甚且其中九
    十五年一月三日檢察官訊問及九十五年二月二十一日本院訊
    問時，除陳明一併拾獲上開制式子彈四顆、土造子彈三顆外
    ，同時並就其第二次遭警查獲持有之制式子彈四顆、土造子
    彈二顆，係向「阿成」購得等情交代明確，是被告已明確陳
    述本件先後扣案之子彈，係先後分別取得，且可明確分別交
    代其來源，並無供詞反覆及前後混淆之情形，其此部分陳述
    已可採信。被告於本院審理時翻異前詞，改稱：我現在記起
    來我第一次遭警查獲之制式子彈四顆、土造子彈三顆，都是
    我向「阿成」買槍時買的云云，顯與事實不符，難以採信。
    本件上開被告第一次遭警查獲持有之具殺傷力之制式子彈四
    顆、土造子彈三顆，均係與事實欄一、(一)之槍枝一併拾獲，
    已堪認定。
三、被告先後拾獲及購得之槍、彈，是否均具殺傷力一節：
(一)、本件被告第一次為警查獲時扣案之改造玩具手槍一把（含彈
    匣一個）；子彈七顆，經先送內政部警政署刑事警察局鑑定
    ，鑑定結果為：(一)手槍一支：仿BERETTA 廠92FS型半自動手
    槍製造之玩具手槍換裝土造金屬槍管改造而成之改造手槍，
    機械性能良好，可供擊發適用子彈使用，認具殺傷力；(二)子
    彈七顆：四顆均係口徑9mm 制式子彈，認均具殺傷力；
    三顆均係由直徑9.48mm、長度19.00mm 金屬彈殼及直徑8.86
    mm金屬彈頭組合而成之土造子彈（採樣一顆測量），採樣一
    顆試射，可擊發，認具殺傷力；再經本院將未試射之土造子
    彈二顆送法務部調查局鑑定，鑑定結果：以9 ×19mm口徑之
    手槍實際試射送鑑子彈，均能擊發，以彈速測定儀於槍口前
    方二公尺處測得彈頭速度平均為1063呎/ 秒，換算發射彈頭
    （直徑9.0mm 、均重4.5 公克）單位面積動能為369.33焦耳
    / 平方公分，超過日本科學警察研究所之研究，發射彈丸單
    位面積動能達二十焦耳/ 平方公分以上，即足以進入人體皮
    肉層，認具有殺傷力等情，有內政部警政署刑事警察局九十
    四年八月三十一日刑鑑字第Ｚ000000000號槍彈鑑
    定書、法務部調查局九十五年五月十一日調科參字第Ｚ00
    00000000號鑑定通知書各一份在卷。
(二)、本件被告第二次遭警查獲扣案之改造玩具手槍二把（含彈匣
    一個）；子彈六顆，經先送內政部警政署刑事警察局鑑定，
    鑑定結果為：(一)MOD. 92FS 手槍一支：仿BERETTA 廠92FS型
    半自動手槍製造之玩具手槍車通玩具金屬槍管內阻鐵而成之
    改造手槍，機械性能良好，可擊發適用子彈，認具殺傷力；
    (二)FS-9708 手槍一支：仿BERETT A廠84型半自動手槍製造之
    玩具手槍換裝土造金屬槍管、槍機、抓子鉤而成之改造手槍
    ，經檢視，雖欠缺槍管固定軸，導致槍管、滑套無法固定，
    惟復進簧桿可供固定槍管、滑套使用，仍不影響槍枝之擊發
    功能，可擊發適用子彈，認具殺傷力；(三)子彈六顆：二顆
    ：均係具直徑約8.94mm金屬彈頭之土造子彈，經採樣一顆試
    射，雖可擊發，惟其發射動能甚微，認不具殺傷力；四顆
    ：均係口徑9mm 制式子彈，認均具殺傷力；再經本院將未試
    射之土造子彈一顆送法務部調查局鑑定，鑑定結果：以9 ×
    19mm口徑之手槍實際試射送鑑子彈，能擊發，以彈速測定儀
    於槍口前方二公尺處測得彈頭速度平均為979 呎/ 秒，換算
    發射彈頭（直徑9.0mm、重4. 6公克）單位面積動能為320.2
    3 焦耳/ 平方公分，超過日本科學警察研究所之研究，發射
    彈丸單位面積動能達二十焦耳/ 平方公分以上，即足以進入
    人體皮肉層，認具有殺傷力等情，有內政部警政署刑事警察
    局九十四年十月六日刑鑑字第Ｚ000000000號槍彈
    鑑定書、法務部調查局九十五年五月十一日調科參字第Ｚ0
    000000000號鑑定通知書各一份在卷足憑。
(三)、綜上足認被告拾獲而持有之仿BERETTA 廠92FS型改造玩具手
    槍一把（含彈匣一個）（槍枝管制編號0000000000號）、制
    式子彈四顆（均係口徑九MM）、土造子彈三顆（均具直徑八
    點八六MM金屬彈頭）；購得而持有之仿BERETTA 廠92FS型改
    造玩具手槍一把（含彈匣一個）（槍枝管制編號0000000000
    號）、仿BERETTA 廠84型改造玩具手槍一把（含彈匣一個）
    （槍枝管制編號0000000000號）、制式子彈四顆（均係口徑
    九MM）、土造子彈一顆（九乘十九MM），均具殺傷力無疑。
    被告雖於九十五年一月三日檢察官訊問時陳述：我於九十四
    年一月底某日，在上開池塘旁撿到之槍枝，槍管應該沒有通
    云云，然查，該槍枝經鑑定結果認已換裝土造金屬槍管改造
    而成之改造手槍，機械性能良好，可供擊發適用子彈使用，
    認具殺傷力，業如前述，且依前引鑑定通知書所附該槍枝之
    槍管照片顯示，該槍枝之槍管暢通，有前引鑑定通知書所附
    編號四照片一張在卷，被告辯稱：槍管應該沒有通云云，顯
    與事實不符，難以採信。另被告雖於九十五年六月八日本院
    審理時辯稱：上開第二次遭警查獲扣案之槍枝中，有一把槍
    根本不能使用，該槍不會上膛，當初賣給我是好看的，根本
    沒殺傷力云云，然查，上開被告第二次遭警查獲之二支改造
    玩具手槍，其中仿BERETTA 廠92FS型半自動手槍，係車通玩
    具金屬槍管內阻鐵而成之改造手槍，機械性能良好，可擊發
    適用子彈，認具殺傷力；仿BERETTA 廠84型半自動手槍，已
    換裝土造金屬槍管、槍機、抓子鉤而成之改造手槍，可擊發
    適用子彈，認具殺傷力均具殺傷力等情，已如前述，雖其中
    仿BERETTA 廠84型半自動手槍，欠缺槍管固定軸，導致槍管
    、滑套無法固定，然該槍仍有復進簧桿可供固定槍管、滑套
    使用，仍不影響槍枝之擊發功能等情，亦經該局於鑑定通知
    書中詳細載明，被告第二次遭警查獲之二支改造玩具手槍均
    具殺傷力已明，被告辯稱：其中有一把槍根本不能使用，該
    槍不會上膛，當初賣給我是好看的，根本沒殺傷力云云，顯
    屬卸責之詞，難以採信。
四、被告先後拾獲及購買上開槍、彈，係基於概括犯意或另行起
    意而為一節，查事實欄一、(一)部分，被告係於上開時、地釣
    魚時，無意間發現該處草堆內，有遭人丟棄之背包中藏有遭
    人一併遭人丟棄之槍、彈後，以無主物先占之意思而取得所
    有後非法持有之；事實欄一、(二)部分，被告則係於上開時、
    地，透過電腦網路與「阿成」聊天時，因「阿成」向被告徵
    詢是否有購買槍、彈之意願後，被告才起意向「阿成」購得
    該等槍、彈而非法持有之，業如前述，是被告前後持有槍、
    彈之原因，顯不相同，且均係基於偶然之機會而起意持有，
    已難謂其自始即係基於概括犯意而為。被告雖於九十五年一
    月三日檢察官訊問時陳稱：我是一位軍事迷，我要收集槍、
    彈云云，然被告於九十五年六月八日本院審理時陳述；我是
    先撿到槍之後，才對槍好奇，所以之後才去買槍，我撿到槍
    之前，並沒有想到要蒐集槍枝，因為我平常即有上網聊天的
    習慣及興趣，我撿到前開槍枝後二、三個星期左右，大約是
    九十四年二月中某日，我偶然在網路上一個聊天室與對方聊
    天時，對方主動提到有很棒的東西，問我是否有興趣，後來
    對方說很棒的東西是槍、彈，對方先提到有槍、彈要賣我，
    我才表示有意願要買等語，益徵本件被告係於偶然之情形下
    ，拾獲上開槍、彈，又於偶然之情形下上網與「阿成」聊天
    ，因「阿成」提及其有很棒之東西，詢問被告是否有興趣，
    嗣始言明很棒的東西是槍、彈，被告始知「阿成」在販賣槍
    、彈，而起意購買事實欄一、(二)之槍、彈，後者顯係被告另
    行起意所為。是被告係於偶然之機會拾獲上開槍、彈而起意
    持有後，於上網偶然與「阿成」聊天時，「阿成」提及其有
    槍、彈要賣，被告仍另行起意，而購買上開槍、彈而持有，
    其先後拾獲槍、彈；購買上開槍、彈，顯非自始基於概括犯
    意反覆而為，而係各別起意所為，尚無連續犯裁判上一罪之
    關係，公訴人認被告二次持有槍、彈犯行，應依連續犯以一
    罪論，尚有誤會，一併敘明。
五、本件事證明確，被告犯行洵堪認定。
六、核被告所為，均係犯槍砲彈藥刀械管制條例第八條第四項未
    經許可持有可發射子彈具有殺傷力之改造手槍罪、同條例第
    十二條第四項之未經許可持有子彈罪。事實欄一、(一)被告拾
    獲持有具有殺傷力之改造手槍一支同時拾獲持有具殺傷力之
    制式子彈四顆、改造子彈三顆；事實欄一、(二)被告購得持有
    具有殺傷力之改造手槍二支同時購得持有具殺傷力之制式子
    彈四顆、改造子彈一顆，均係一持有行為同時觸犯上開二罪
    名，均為想像競合犯，均應從重之未經許可持有可發射子彈
    具有殺傷力之改造玩具手槍罪處斷。被告先後二次，持有改
    造之可發射子彈具有殺傷力之手槍，犯意各別，已如前述，
    應分論併罰之。茲審酌被告前無犯罪前科，事實欄一、(一)部
    分，因拾獲而持有改造手槍一支、制式子彈四顆、改造子彈
    三顆；事實欄一、(二)部分因購買而持有改造手槍二支、制式
    子彈四顆、改造子彈一顆，危害均非輕，及其犯後為前開部
    分自白等一切情狀，各量處如主文所示之刑，及定其應執行
    之刑，並分別就宣告刑與執行刑中之罰金部分，各諭知易服
    勞役之折算標準，以示懲儆。
七、扣案如附表編號、；至所示之槍枝、子彈，均屬違
    禁物，依刑法第三十八條第一項第一款之規定，宣告沒收。
    另扣案如附表編號所示背包一個，係被告所有供方便攜帶
    、藏放而持有上開編號、槍、彈之物，業據被告於本院
    審理中供明在卷，屬被告所有供本件方便攜帶、藏放而持有
    上開槍、彈犯罪所用之物，應依刑法第三十八條第一項第二
    款之規定，宣告沒收。再原扣案之改造子彈四顆，雖本屬違
    禁物，惟業於送鑑定時經試射，已不具子彈功能；另扣案土
    造子彈一顆，不具殺傷力，均有上引之內政部警政署刑事警
    察局、法務部調查局鑑定書各二份可證，均無庸為沒收之諭
    知，附此敘明。
據上論斷，應依刑事訴訟法第第二百九十九條第一項前段，槍砲
彈藥刀械管制條例第八條第四項、第十二條第四項，刑法第十一
條前段、第五十五條、第四十二條第二項、第五十一條第五款、
第七款、第三十八條第一項第一款、第二款，罰金罰鍰提高標準
條例第二條，現行法規所定貨幣單位折算新臺幣條例第二條，判
決如主文。
本案經檢察官徐文豪到庭執行職務。
中    華    民    國    95    年    6     月    20    日
                    刑事第三庭審判長法  官  謝順輝
                                    法  官  鄭吉雄
                                    法  官  尹  良
上正本證明與原本無異。
如不服本判決，應於判決送達後10日內向本院提出上訴狀 (應附
繕本)， 上訴於臺灣高等法院。
                                    書記官  廖宜政
中    華    民    國    95    年    6     月    20    日
附錄：論罪科刑法條
槍砲彈藥刀械管制條例第8條
未經許可，製造、販賣或運輸鋼筆槍、瓦斯槍、麻醉槍、獵槍、
空氣槍或第 4 條第 1 項第 1 款所定其他可發射金屬或子彈具
有殺傷力之各式槍砲者，處無期徒刑或 5 年以上有期徒刑，併
科新臺幣 1 千萬元以下罰金。
未經許可，轉讓、出租或出借前項所列槍枝者，處 5 年以上有期
徒刑，併科新臺幣 1 千萬元以下罰金。
意圖供自己或他人犯罪之用，而犯前二項之罪者，處無期徒刑或
 7 年以上有期徒刑，併科新臺幣 1 千萬元以下罰金。
未經許可，持有、寄藏或意圖販賣而陳列第 1 項所列槍枝者，處
 3 年以上10 年以下有期徒刑，併科新臺幣 700 萬元以下罰金
 。
第 1 項至第 3 項之未遂犯罰之。
槍砲彈藥刀械管制條例第12條
未經許可，製造、販賣或運輸子彈者，處 1 年以上 7 年以下有
期徒刑，併科新台幣 500 萬元以下罰金。
未經許可，轉讓、出租或出借子彈者，處 6 月以上 5 年以下有
期徒刑，併科新台幣 300 萬元以下罰金。
意圖供自己或他人犯罪之用，而犯前二項之罪者，處 3 年以上
10 年以下有期徒刑，併科新台幣 700 萬元以下罰金。
未經許可，持有、寄藏或意圖販賣而陳列子彈者，處 5 年以下有
期徒刑，併科新台幣 300 萬元以下罰金。
第 1 項至第 3 項之未遂犯罰之。
附表：扣案物品
、仿BERETTA 廠92FS型改造玩具手槍一把（含彈匣一個）（槍
    枝管制編號0000000000號）。
、制式子彈四顆（均係口徑九MM）。
、背包一個。
、仿BERETTA 廠92FS型改造玩具手槍一把（含彈匣一個）（槍
    枝管制編號0000000000號）。
、仿BERETTA 廠84型改造玩具手槍一把（含彈匣一個）（槍枝
    管制編號0000000000號）。
、制式子彈四顆（均係口徑九MM）。


司法院資訊處製作；財團法人民間司法改革基金會備份。
